【裁判字號】    99,國小上,1
【裁判日期】    990617
【裁判案由】    國家賠償
【裁判全文】
臺灣臺北地方法院民事裁定             99年度國小上字第1號
    上  訴  人  開明建設事業股份有限公司
    法定代理人  甲○○
    被 上 訴人  臺北市交通事件裁決所
    法定代理人  乙○○
上列當事人間國家賠償事件，上訴人對於中華民國99年4月13日
本院臺北簡易庭99年度北國小字第1號第一審小額民事判決，提
起上訴，本院裁定如下：
    主  文
上訴駁回。
第二審訴訟費用新台幣壹仟伍佰元由上訴人負擔。
    理  由
一、按對於小額程序之第一審裁判之上訴，非以其違背法令為理
    由，不得為之；又提起上訴，上訴狀內應記載上訴理由，表
    明原判決所違背之法令及其具體內容，暨依訴訟資料合於該
    違背法令之具體事實，民事訴訟法第436條之24第2項、第43
    6條之25分別定有明文。且所謂違背法令，依同法第436條之
    32第2 項準用第468條、及第469條第1款至第5款規定，即依
    同法第468 條規定，判決不適用法規或適用不當者，為違背
    法令；依同法第469 條規定，判決有該條所列第1款至第5款
    情形之一者，為當然違背法令。是當事人提起上訴，如以同
    法第469條所列第1至5 款為理由時，其上訴狀或理由書應表
    明該判決有合於各該條款規定情形之具體內容，及係依何訴
    訟資料合於該違背法令之具體事實。如依同法第468 條規定
    ，以原判決有不適用法規或適用法規不當為理由時，其上訴
    狀或理由書應表明該判決所違背之法令條項，或有關判例、
    解釋字號，或成文法以外之習慣或法理等及其具體內容，暨
    係依何訴訟資料合於該違背法令之具體事實。上訴狀或理由
    書如未依上述方式表明，或其所表明者顯與上開法條規定不
    合時，即難認為已合法表明上訴理由，其上訴自非合法，最
    高法院71年台上字第314號著有判例可資參照。
二、本件上訴意旨略以：上訴人所有車號7958-DE號自小客車共5
    件交通違規事件，罰鍰為新台幣（下同）6,800 元，但被上
    訴人卻溢收3,800 元，自應退還上訴人，原審卻未判命被上
    訴人退還，自有判決不適用法則之違誤。再者，上訴人對上
    開裁罰事件提出申訴，縱即便認為無理由，充其量僅遭駁回
    而已，不應再加重處罰而失行政救濟本質。況上訴人對原舉
    發通知單提出異議，雖經交通法庭裁定駁回，但並無加重處
    罰，可見被上訴人溢收罰鍰確屬不當。但原審卻為相反之認
    定，自有適用證據法則不當之違背法令等語。經核其上訴理
    由狀所載內容，無非係就原審取捨證據、認定事實之職權行
    使，指摘其為不當，而未具體說明其有何不適用法規或適用
    法規不當之情形，並揭示該法規之條項或其內容，及合於民
    事訴訟法第469 條所列各款之事實，自難認對該判決之如何
    違背法令已有具體之指摘，揆諸前揭說明，應認其上訴為不
    合法，應予駁回。
三、上訴人應負擔之第二審訴訟費用額確定為1,500元。
四、據上論結，本件上訴為不合法。爰依民事訴訟法第436 條之
    32第1項、第2項、第444條第1項前段、第436條之19第1項、
    第95條、第78條，裁定如主文。
中    華    民    國    99    年    6     月    17    日
                        民事第六庭審判長法官  朱漢寶
                                        法官  林麗真
                                        法官  傅中樂
以上正本係照原本作成。
本裁定不得抗告。
中    華    民    國    99    年    6     月    17    日
                                      書記官  王文心

司法院資訊處製作；財團法人民間司法改革基金會備份。
